# 请教陈版，存货跌价准备计提和转回是否非经常损益

提问人：顾得奶特 时间：2017-03-09 09:35:26
个人理解，存货跌价准备的计提是经常性的 以后年度转回是非经常性的

回答人：chenyiwei
可以这样理解。存货跌价准备的计提，除非是因自然灾害等不可抗力导致，应认定为正常经营风险，不属于非经常性损益；存货跌价准备转回作为非经常性损益，则是出于防范利用资产减值准备操纵利润的监管政策考量。

提问人：zoichen 时间：2018-01-24 13:25:00
陈老师，您好。既然是出于防范利用资产减值准备操纵利润的监管政策考量，为什么在非经常性损益表里并未明确列明存货跌价准备转回这一项呢？其他的（如应收账款坏账转回）是明确列明的，是不可以理解为存货跌价只要是跟生产经营有关的计提或者转回都是经常性的呢？

回答人：chenyiwei
也可能有如你所说的考虑。另一种可能性是存货的市场价格相对容易确定，操纵空间不大。